臺灣臺中地方法院刑事判決　　　　　　　　　　　　九十三年度易字第一三九二號
　　公　訴　人　臺灣臺中地方法院檢察署檢察官
　　被　　　告　乙○○
右列被告因詐欺案件，經檢察官提起公訴（九十二年度偵字第二一九三四號），本院
判決如左：
    主  文
乙○○連續意圖為自己不法之所有，以詐術使人將本人之物交付，處有期徒刑貳年。
  　犯罪事實
一、乙○○於民國九十二年二月間某日，以「唐妍」之名，在交友網站「ＬＯＶＥ
    ＭＡＴＣＨ」認識丙○○。雙方於網站上相談甚談，遂相約於同年月二十四日，
    在桃園縣桃園市「衣蝶生活流行館」前見面。丙○○因有意追求乙○○，且乙○
    ○生日剛過，遂以贈送生日禮物為由，於同日前往「達億通訊行」（址設桃園縣
    桃園市○○路一五六號），購買ＮＯＫＩＡ廠牌８９１０型號手機一支，並贈與
    乙○○以圖博取乙○○的好感。乙○○見丙○○輕易即贈送價格昂貴的手機，認
    為有機可乘，遂意圖為自己不法之所有，並基於概括犯意，先向丙○○佯稱自己
    係某公司的總經理特助，且該公司跨足經營多項產業，公司前景看好等語，自抬
    身價，鞏固自己在丙○○心目中的地位，再連續為以下之詐欺取財犯行：
（一）數日後，乙○○先致電給丙○○，向丙○○佯裝詢問是否真意交往。丙○○因
      已迷惑於乙○○的談吐及外貌，遂與乙○○相約於九十二年三月三十一日，在
      桃園縣桃園市「遠東百貨公司」附近餐廳見面用餐。席間，乙○○向丙○○佯
      稱其哥哥為匯市操盤手，適值美伊戰爭期間，可投資賺取匯差，並要求丙○○
      投資美金三萬元，由其哥哥代為操作匯市，以作為雙方日後的結婚基金，致丙
      ○○陷於錯誤，誤認投資匯市確實有利圖，且可作為日後的結婚基金，並萌生
      與乙○○結婚的願景，而於下列時間、地點，匯款至乙○○向台北銀行桃園分
      行申請之帳號000000000000000號存款帳戶（下稱台北銀行帳
      戶），合計匯款金額為新臺幣（以下未載明幣別者，均為新臺幣）一百零一萬
      元（起訴書誤載為約一百零五萬元）：
  １、九十二年三月三十一日，在桃園縣桃園市○○路四六號臺灣銀行自動櫃員機，
      ，以丙○○的中國信託商業銀行臺中分行帳號000000000000號存
      款帳戶（下稱中國信託商業銀行帳戶），匯款十萬元至乙○○的台北銀行帳戶
      。
  ２、九十二年四月一日，在臺中工業區誠泰銀行自動櫃員機，以丙○○的中國信託
      商業銀行帳戶，分四次匯款，每次匯款九萬元，共匯款三十六萬元至乙○○的
      台北銀行帳戶。
  ３、九十二年四月九日，在臺中工業區誠泰銀行自動櫃員機，以丙○○的中國信託
      商業銀行帳戶，分二次匯款，每次匯款十萬元，共匯款二十萬元至乙○○的台
      北銀行帳戶。
  ４、九十二年四月十六日，在臺中市工業區誠泰銀行自動櫃員機，以丙○○的萬通
      商業銀行帳號00000000000000號現金卡帳戶（下稱萬通商業銀
      行帳戶），預借現金十萬元，並匯款至乙○○的台北銀行帳戶。
  ５、九十二年四月二十三日，在臺中市工業區誠泰銀行自動櫃員機，以丙○○的國
      泰銀行帳號0000000000000號現金卡帳戶（下稱國泰銀行帳戶）
      ，預借現金七萬元，並匯款至乙○○的台北銀行帳戶。
  ６、九十二年四月二十三日，在臺中市工業區誠泰銀行自動櫃員機，以丙○○的大
      眾商業銀行帳號000000000000號現金卡帳戶（下稱大眾商業銀行
      帳戶），預借現金五萬元，並匯款至乙○○的台北銀行帳戶。
  ７、九十二年四月二十三日，在臺中市工業區誠泰銀行自動櫃員機，以丙○○的台
      新國際商業銀行帳號00000000000000號現金卡帳戶（下稱台新
      國際商業銀行帳戶），預借現金三萬元，並匯款至乙○○的台北銀行帳戶。
  ８、九十二年五月六日，在臺中工業區誠泰銀行自動櫃員機，以丙○○的中國信託
      商業銀行帳戶，匯款十萬元至乙○○的台北銀行帳戶。
（二）九十二年四月三日，乙○○再約丙○○於桃園縣桃園市區見面。乙○○佯問丙
      ○○幼教與鞋業何種前景較佳。丙○○回稱鞋業前景較佳，乙○○隨即佯稱其
      哥哥在臺北市天母地區已覓妥鞋業店面，由其哥哥出資五百萬元，由其出資二
      百五十萬元，二人準備合夥經營鞋店，並要求丙○○出資二百五十萬元，供其
      與哥哥合夥投資鞋店，丙○○礙於財力拒絕。乙○○即藉此與丙○○發生爭吵
      ，並不歡而散。數日後，乙○○復以電話向丙○○佯稱：「不投資鞋店，害其
      沒面子」；「要丙○○籌錢，不然就分手」等語，並於同年四月十九日，以挑
      選結婚鑽戒為由，邀約丙○○前往「儷寶珠寶金行」（址設桃園縣桃園市○○
      路一二四號），由丙○○自行出資選購男用結婚鑽戒，致丙○○陷於錯誤，誤
      認乙○○確係欲與其哥哥合夥投資鞋店，且若自己出錢參與投資，即可挽回乙
      ○○的感情，而於九十二年五月九日，在中國信託商業銀行臺中分行，匯款二
      百零八萬元至乙○○的台北銀行帳戶。
（三）九十二年五月十四日，乙○○復向丙○○佯稱其公司有急用，欲向丙○○借款
      二十萬元，致丙○○陷於錯誤，誤認乙○○確係因公司急用而借款，且會依約
      還款，而於同日，以其中國信託商業銀行帳戶，分二次匯款至被告的交通銀行
      桃園分行帳號000000000000000號存款帳戶（下稱交通銀行帳
      戶），金額分別為十萬元、三萬元；復於同日，以其彰化銀行西屯分行帳號0
      00000000000號存款帳戶（下稱彰化銀行帳戶），匯款七萬元至被
      告的交通銀行帳戶。
    嗣因乙○○於提領前開款項後，並未投資任何匯市、鞋店或用於公司，旋即逃匿
    無蹤，並關掉平日與丙○○聯絡的手機，丙○○始知悉受騙。
二、案經丙○○訴由臺灣臺中地方法院檢察署檢察官偵查起訴。
    理  由
壹、有罪部分：
一、訊據被告乙○○坦承告訴人丙○○確有匯款至伊的台北銀行帳戶及交通銀行帳戶
    等情，惟矢口否認有為右揭詐欺取財犯行，辯稱：伊並沒有哥哥，自己也不懂匯
    市投資等事宜，更沒有要求告訴人提出美金三萬元投資匯市，作為日後結婚基金
    ；或要求告訴人出資二百五十萬元，與哥哥合夥投資開設鞋店。告訴人確實有匯
    款至伊的台北銀行帳戶，至於匯款數額多少？伊並不知情。告訴人嗣後又有匯一
    筆很大的款項至伊的台北銀行帳戶，至於是否為二百零八萬元及匯款原因為何？
    伊均不知情。伊與告訴人初次見面之際，告訴人即已表示愛慕之意，第二次相約
    遊車河之際，告訴人即在車上對伊性侵害。因為伊在事發後表明要對告訴人提出
    性侵害的告訴，告訴人說會對伊作出補償，要求伊再給一次機會，並向伊索取銀
    行帳號。然因為告訴人匯款後，又說自己有急用要軋貨款，要伊領錢給告訴人，
    伊覺得很麻煩，就把存摺、印章交給告訴人。至於告訴人匯款至伊的交通銀行帳
    戶，是因為台北銀行帳戶匯不進去，至於匯款的原因為何？伊亦不知情。後來，
    伊有把這筆錢一次提領現金歸還告訴人等語。惟查：
（一）告訴人丙○○確實有分別匯款三百零九萬元、二十萬元至被告乙○○的台北銀
      行帳戶及交通銀行帳戶：
  １、告訴人於九十二年三月三十一日，在桃園縣桃園市○○路四六號臺灣銀行自動
      櫃員機，以其中國信託商業銀行帳戶，匯款十萬元至被告的台北銀行帳戶等情
      ，有告訴人的中國信託商業銀行帳戶存摺內頁影本一紙附卷可稽。
  ２、告訴人於九十二年四月一日，在臺中工業區誠泰銀行自動櫃員機，以其中國信
      託商業銀行帳戶，分四次匯款，每次匯款九萬元，共匯款三十六萬元至被告的
      台北銀行帳戶等情，有告訴人的中國信託商業銀行帳戶存摺內頁影本一紙、誠
      泰銀行自動櫃員機明細表影本四紙附卷可稽。
  ３、告訴人於九十二年四月九日，在臺中工業區誠泰銀行自動櫃員機，以其中國信
      託商業銀行帳戶，分二次匯款，每次匯款十萬元，共匯款二十萬元至被告的台
      北銀行帳戶等情，有告訴人的中國信託商業銀行帳戶存摺內頁影本一紙、誠泰
      銀行自動櫃員機明細表影本二紙附卷可稽。
  ４、告訴人於九十二年四月十六日，在臺中市工業區誠泰銀行自動櫃員機，以其萬
      通商業銀行帳戶，預借現金十萬元，並匯款至被告的台北銀行帳戶等情，有告
      訴人的萬通商業銀行帳戶現金卡動用及繳款紀錄查詢影本一紙、誠泰銀行自動
      櫃員機明細表影本一紙附卷可稽。
  ５、告訴人於九十二年四月二十三日，在臺中市工業區誠泰銀行自動櫃員機，以其
      國泰銀行帳戶，預借現金七萬元，並匯款至被告的台北銀行帳戶等情，有告訴
      人的國泰銀行帳戶存摺內頁影本一紙、誠泰銀行自動櫃員機明細表影本一紙附
      卷可稽。
  ６、告訴人於九十二年四月二十三日，在臺中市工業區誠泰銀行自動櫃員機，以其
      大眾商業銀行帳戶，預借現金五萬元，並匯款至被告的台北銀行帳戶等情，有
      告訴人的大眾商業銀行帳戶交易查詢清單影本一紙、誠泰銀行自動櫃員機明細
      表影本一紙附卷可稽。
  ７、告訴人於九十二年四月二十三日，在臺中市工業區誠泰銀行自動櫃員機，以其
      台新國際商業銀行帳戶，預借現金三萬元，並匯款至被告的台北銀行帳戶等情
      ，有告訴人的台新國際商業銀行現金卡交易紀錄查詢影本一紙、誠泰銀行自動
      櫃員機明細表影本一紙附卷可稽。
  ８、告訴人於九十二年五月六日，在臺中工業區誠泰銀行自動櫃員機，以其中國信
      託商業銀行帳戶，匯款十萬元至被告的台北銀行帳戶等情，有告訴人的中國信
      託商業銀行帳戶存摺內頁影本一紙附卷可稽。
  ９、告訴人於九十二年五月九日，在中國信託商業銀行臺中分行，匯款二百零八萬
      元至被告的台北銀行帳戶等情，有中國信託商業銀行匯款申請書影本一紙附卷
      可稽。
  １０、告訴人於九十二年五月十四日，以其中國信託商業銀行帳戶，分二次匯款至被
      告交通銀行帳戶，金額分別為十萬元、三萬元；復於同日，以其彰化銀行帳戶
      ，匯款七萬元至被告的交通銀行帳戶等情，有中國信託商業銀行帳戶存摺內頁
      影本一紙、彰化銀行帳戶存摺內頁影本一紙附卷可稽。
  、此外，並有台北銀行桃園分行九十三年八月十八日北銀桃字第九三六ＯＯ三八
      五ＯＯ號函附之被告帳戶對帳單一紙、被告填具的取款憑條（提款金額二百零
      八萬零八百三十九元）影本一紙；交通銀行九十三年八月十八日交桃發字第九
      三Ｏ七ＯＯＯ二六七號函附之被告帳戶往來明細一紙、被告填具的取款憑條（
      提款金額二十萬零一百元）影本一紙在卷可證。
（二）告訴人丙○○對被告乙○○並無任何性侵害的事實，其匯款至被告台北銀行、
      交通銀行帳戶，亦與性侵害無關，而係被告以投資匯市、投資鞋店、公司急用
      及營造結婚願景等詐術，使告訴人陷於錯誤而交付之款項：
  １、被告雖辯稱其與告訴人第二次相約遊車河之際，告訴人即在車上對伊為性侵害
      。因為伊在事發後表明要對告訴人提出性侵害的告訴，告訴人說會對伊作出補
      償，要求伊再給一次的機會，並向伊索取銀行帳號等語。然被告有關性侵害的
      陳述，業經告訴人於本院審理時所堅詞否認。而被告於本院審理時，對告訴人
      為性侵害的時間、地點，均語焉不詳，已足啟人疑竇，且與其於臺灣桃園地方
      法院檢察署九十三年度偵字第六五九六號妨害性自主案件中，指訴告訴人係於
      九十二年三月間某日及同年五月間某日，對其為性侵害各一次等情，亦不相符
      。況且，若告訴人業於九十二年三月間某日，對被告為性侵害一次，被告焉有
      未立即報警處理，卻反而於九十二年五月間與告訴人再行出遊，而讓告訴人有
      再為性侵害的機會。而臺灣桃園地方法院檢察署檢察官於前開偵查案件，亦係
      以告訴人罪嫌不足，於九十三年六月十四日，對告訴人為不起訴處分，有該案
      不起訴處分書存卷可證。
  ２、被告復辯稱伊並不知道告訴人匯款的原因為何？因為告訴人匯款後，又說自己
      有急用要軋貨款，要其領錢給告訴人，其覺得很麻煩，就把存摺、印章交給告
      訴人等語。然被告既陳稱係因告訴人對其為性侵害，為避免其提出性侵害的告
      訴及作出補償，而向被告索取銀行帳號，則被告焉有不知告訴人匯款原因之理
      。被告前後矛盾的陳述，適見其避重就輕之心態。被告陳稱並未與告訴人洽談
      具體賠償的金額，也未填寫任何和解書，案發後亦未立即報警處理，則在告訴
      人並無任何實質壓力，且業已於短時間內，接續匯款一百零一萬元的情況下，
      實難想像告訴人會有再繼續匯款二百二十八萬元的道理。況且，被告若確實遭
      受告訴人的性侵害，其身心所受的煎熬，本難以金錢賠償加以平復。被告於本
      院審理時亦陳稱其遭到告訴人為性侵害後，根本不想再聽到告訴人，不想再看
      到告訴人等語，益見被告對告訴人憎惡的程度。而告訴人既已為前開金錢賠償
      ，被告卻又因告訴人的急用，而應告訴人的要求，輕易將款項悉數返還，更係
      與常情不符。雖被告於本院審理時復陳稱其要的不是金錢等語，然若真是如此
      ，被告當初何以又提供銀行帳號供告訴人匯款。且告訴人於九十二年三月三十
      一日至同年五月十四日，多次密集匯款共三百二十九萬元至被告的台北銀行、
      交通銀行帳戶，且均經被告於同日或翌日即將匯款金額悉數提領等情，有台北
      銀行桃園分行九十三年八月十八日北銀桃字第九三六ＯＯ三八五ＯＯ號函附之
      被告帳戶對帳單、交通銀行九十三年八月十八日交桃發字第九三Ｏ七ＯＯＯ二
      六七號函附之被告帳戶往來明細在卷可證。若謂告訴人確有急用，則其何須於
      同日匯款至被告帳戶，又於同日或翌日要求被告返還，此豈非多此一舉。而告
      訴人多次於匯款作為性侵害的補償後，旋於同日或翌日以急用為由，要求被告
      提領現金返還。簡言之，被告實未得到任何金錢補償，則如此費時而無意義的
      金錢往返，被告何以未曾懷疑。況且被告辯稱其業將帳戶內的款項，以提領現
      金的方式歸還告訴人，卻始終無法提出任何歸還的證明，更係與常情有違。尤
      有甚者，被告於九十二年五月九日，係自台北銀行帳戶，以現金提領二百零八
      萬零八百三十九元，此現金數目並非少數，若確係歸還告訴人，何以不以電匯
      或轉帳的方式，此一來可以減少風險，二來可以留下歸還款項的證明。被告捨
      此方式不為，而以現金方式歸還告訴人，且亦未要求告訴人簽寫鉅額款項的收
      據，更係令人不解。凡此，均足以證明有關告訴人匯款金額係作為性侵害的補
      償及被告業已將款項悉數歸還告訴人等情，係被告臨訟虛構之詞，不足採信。
  ３、被告係在告訴人於九十二年五月九日匯款二百零八萬元至其台北銀行帳戶後，
      旋於同日將款項清空，並於同日結清該帳戶；在告訴人於九十二年五月十四日
      匯款二十萬元至其交通銀行帳戶後，旋於同日將款項提領清空，並於同日結清
      該帳戶等情，有台北銀行桃園分行九十三年八月十八日北銀桃字第九三六ＯＯ
      三八五ＯＯ號函附之被告帳戶取款憑條及結清資料、交通銀行九十三年八月十
      八日交桃發字第九三Ｏ七ＯＯＯ二六七號函附之被告帳戶取款憑條及結清資料
      在卷可證。益見被告早有預謀在詐得款項後，將款項悉數提領清空，並將帳戶
      結清後，逃匿無蹤的計畫。被告初於檢察官偵查時陳稱告訴人把錢匯入伊的帳
      戶後，又稱有急用要軋貨款，伊就把存摺、印章交給告訴人，因為告訴人沒有
      歸伊的存摺、印章，伊就把帳戶結清等語，經本院函查得知被告的台北銀行、
      交通銀行帳戶都是被告自己結清，且根本沒有掛失補發存摺、變更印鑑的紀錄
      ，被告始於本院審理時改稱係將台北銀行、交通銀行帳戶結清後，將存摺、提
      款卡、印章交給告訴人等語，前後供詞迥異，不足採信。且被告既已將前開帳
      戶結清，又何需再將存摺、提款卡、印章交給告訴人。而印章乃個人重要的物
      品，且可為意思表示之證明，被告亦無可能在無任何理由的情況下，將個人印
      章交給曾對其為性侵害的告訴人。準此，益足以證明有關告訴人匯款金額係作
      為性侵害的補償及被告業已將款項悉數歸還告訴人等情，確係被告臨訟飾卸之
      詞，不足採信。
  ４、被告於警詢時陳稱告訴人匯款二百零八萬元至其台北銀行帳戶，是要作為結婚
      基金之用等語，此已與被告於本院審理時或陳稱該款項係告訴人對其為性侵害
      的補償；或陳稱其不知告訴人匯款的原因為何等說詞不符。被告於本院審理時
      亦坦承曾與告訴人於九十二年四月十九日，共同前往桃園縣桃園市多家珠寶行
      挑選結婚鑽戒，當日並於「儷寶珠寶金行」購買男用結婚鑽戒等情。顯然，告
      訴人指訴被告確有刻意營造結婚的願景，致告訴人陷於錯誤之指訴，並非杜撰
      之詞。且依被告傳送給告訴人的簡訊內容觀之，亦有「我還在公司蹲啊，哥現
      在樓下等我」等文字，益證告訴人指訴被告確曾向其表示有一位哥哥的存在之
      指訴，並非虛構之詞。反觀被告刻意迴避前開事實，適足見其心虛之窘境。參
      以被告對為何收受告訴人匯款三百二十九萬元的原因，始終未能合理交待說明
      ，且前後供述矛盾。而告訴人對匯款的時間、地點及原因的指訴之詞不僅始終
      一致，且與卷附資料相互吻合，自堪予採信。
（三）綜上所述，本案事證明確，被告乙○○犯行洵堪認定。
二、核被告乙○○所為，係犯刑法第三百三十九條第一項之詐欺取財罪。被告先後數
    次詐欺取財犯行，時間緊接、方法相同，觸犯構成要件相同之罪名，顯係基於概
    括犯意反覆為之，為連續犯，依刑法第五十六條規定以一罪論，並加重其刑。爰
    審酌被告並無任何刑事前案紀錄，有臺灣高等法院被告全國前案紀錄表及臺灣臺
    中地方法院檢察署刑案資料查註紀錄表附卷可稽，堪認其犯案前品行尚佳，並斟
    酌被告年輕體健，不思以正當途徑掙取金錢，竟利用網路結交尚無深厚交往基礎
    的告訴人丙○○，並巧妙運用告訴人業已對其付出感情的機會，連續施用詐術詐
    騙錢財，詐騙金額高達三百二十九萬元，且犯後猶極力飾詞辯解否認，絲毫沒有
    任何悔改之意等一切情狀，量處如主文所示之刑，以示懲儆。
貳、不另為無罪之諭知部分：
一、公訴意旨另以：被告乙○○意圖為自己不法所有，並基於概括犯意，因見其在交
    友網站「ＬＯＶＥ　ＭＡＴＣＨ」認識的告訴人丙○○已為其談吐及外貌所吸引
    ，即於九十二年三月二十四日，在桃園縣桃園市「衣蝶生活流行館」前，先向告
    訴人佯稱其原有的手機，因接聽告訴人的電話而摔壞，要求告訴人贈送手機等語
    。告訴人因已對被告產生好感，即同意送手機，並前往「達億通訊行」，以自己
    所有之中國信託商業銀行白金卡刷卡二萬四千四百元，購買ＮＯＫＩＡ廠牌８９
    １０型號手機贈送被告。被告見告訴人輕易購買貴重手機贈送，即又要求購買昂
    貴化妝品。惟告訴人因認為與被告初識，且財力又非雄厚，而予以婉拒。嗣被告
    復於同年四月十九日，邀告訴人至「儷寶珠寶金行」選看結婚鑽戒，並稱可以找
    時間看婚紗，告訴人即以刷卡方式，購買價值十八萬元、重量為一克拉之鑽戒贈
    送被告，因認被告涉犯刑法第三百三十九條第一項之詐欺取財罪嫌等語。
二、公訴意旨認被告乙○○涉犯刑法第三百三十九條第一項之詐欺取財罪嫌，係以告
    訴人丙○○指訴之詞為其論據。訊據被告固坦承確有收受告訴人贈送的手機，惟
    堅詞否認有為詐欺取財犯行，辯稱：告訴人係贈送手機給伊作為生日禮物。伊母
    親本身即有法國彩妝保養品，伊從不使用外面的化妝品，亦未曾要求告訴人購買
    昂貴的化妝品。告訴人曾拉著伊去逛珠寶店，當時告訴人自己購買男鑽送給自己
    ，並非將鑽戒送給伊等語。
三、按犯罪事實應依證據認定之，無證據不得認定犯罪事實，刑事訴訟法第一百五十
    四條第二項定有明文。經查，告訴人丙○○於「達億通訊行」購買ＮＯＫＩＡ廠
    牌８９１０型號手機，固有告訴人提出的中國信託商業銀行白金卡消費明細暨收
    費收執表影本、「達億通訊行」訂購單影本在卷足憑；在「儷寶珠寶金行」購買
    價值十八萬元的男用結婚鑽戒，固有告訴人提出的誠泰銀行信用卡繳款通知書影
    本、中國信託商業銀行簽帳單影本、統一發票影本附卷可稽。告訴人於本院審理
    時復陳稱：被告係佯稱為接伊的電話，因此摔壞手機，要伊賠償手機，伊即賠償
    被告ＮＯＫＩＡ廠牌８９１０型號手機一支。被告係在「達億通訊行」附近，以
    要作為男女朋友的理由，要求伊贈送昂貴的化妝品ＳＫII。伊因為已經花錢購買
    手機，而拒絕被告。九十二年四月十九日，被告約伊在桃園火車站附近見面，佯
    稱準備拍婚紗，要跟伊結婚，可以先看鑽戒，遂帶伊到「儷寶珠寶金行」購買價
    值十八萬元的一克拉男鑽，事後由被告自行前往取貨等語。然證人即「達億通訊
    行」負責人甲○○於本院審理時證稱：被告和告訴人確實有至「達億通訊行」購
    買ＮＯＫＩＡ廠牌８９１０型號手機，是男生要買給女生的生日禮物等語，核與
    被告供陳情節相符，而與告訴人所述情節並不相符。前開手機既係告訴人自願贈
    送給被告的生日禮物，復查無被告有何施用詐術之行為，自難單以告訴人的指訴
    之詞，為被告不利之認定。而證人即「儷寶珠寶金行」的負責人丁○○於本院審
    理時證稱：被告與告訴人確實有到「儷寶珠寶金行」購買重量約一點多克拉的男
    用鑽戒，價格為十八萬元左右。「儷寶珠寶金行」是以三聯單的方式作為客戶取
    貨的執據，一聯夾在鑽戒上，一聯給客戶作為執據。因為本件鑽戒是隔天取件，
    且客戶拿三聯單前來店內取貨，店方核閱無誤後即當場交付鑽戒，同時撕毀三聯
    單，故本件伊並不清楚是被告或告訴人前來店內領取鑽戒等語，亦與被告供陳情
    節相符。此部分既無證據證明被告確有取得前開男用鑽戒，自亦難認定有何詐欺
    取財之行為。至於公訴意旨認定被告有要求告訴人購買昂貴化妝品部分，既無證
    據證明被告確有如此要求或因而施用任何詐術，亦無任何證據證明被告確有取得
    前開昂貴化妝品，自難單以告訴人的指訴之詞，遽為被告不利之認定。此外，本
    院復查無其他積極證據足資證明被告有何公訴人所指之此部分的詐欺取財行為，
    核屬不能證明被告犯罪，本應諭知無罪之判決，然公訴意旨認此部分與前開有罪
    部分，有連續犯裁判上一罪關係，本院爰不另為無罪之諭知，附此說明。
據上論斷，應依刑事訴訟法第二百九十九條第一項前段，刑法第五十六條、第三百三
十九條第一項，罰金罰鍰提高標準條例第一條前段，判決如主文。
中　　　華　　　民　　　國　　九十四　　年　　　一　　　月　　 十四 　　日
                                    臺灣臺中地方法院刑事第三庭
                                        審判長法　官  劉 錫 賢
                                              法　官  何 世 全
                                              法　官  陳 得 利
右正本證明與原本無異。
如不服本判決，應於送達後十日內向本院提出上訴狀（須附繕本），上訴於臺灣高等
法院臺中分院。
　　　                                        書記官
中　　　華　　　民　　　國　　九十四　　年　　　一　　　月　　 十四 　　日
附錄本案論罪科刑法條全文：
中華民國刑法第三百三十九條
意圖為自己或第三人不法之所有，以詐術使人將本人或第三人之物交付者，處五年以
下有期徒刑、拘役或科或併科一千元以下罰金。